臺灣高等法院高雄分院刑事裁定　　　　　　　　　　　九十一年度交抗字第五三號
　　抗　告　人
　　即受處分人　甲○○
右列抗告人因違反道路交通管理處罰條例案件，不服臺灣高雄地方法院中華民國九十
一年四月十八日裁定（九十一年度交聲字第一九九號），提起抗告，本院裁定如左：
    主  文
抗告駁回。
    理  由
一抗告意旨略以：抗告人於民國九十年十二月二日上午八時三十分許，駕駛自用小客
  車，行經國道一號南下二八四公里路段時，突有大型遊覽車強行插入前方，致抗告
  人所駕車輛與前車無法保持安全距離，原審法院未予詳查，仍以當時公路警察局第
  四警察隊員警所攝得之片段畫面，遽認抗告人違規，顯有未當，爰提起抗告云云。
二按汽車行駛高速公路，前後兩車間之行車安全距離，在正常天候下，如車速為八十
  公里，小型車應保持四十公尺之最小安全距離（約為八部小汽車之車身），高速公
  路交通管制規則第六條第一項定有明文；又汽車行駛於高速公路，而不遵管制之規
  定者，處汽車駕駛人三千元以上六千元以下罰鍰，道路交通管理處罰條例第三十三
  條第一項亦有明文。
三經查：
(一)本件抗告人甲○○駕駛車牌號碼Ｄ七－八八二三號自用小客車，於九十年十二月二
  日上午八時三十分許，行經國道一號即中山高速公路南下二八四公里路段時，其行
  駛車速係時速九十五公里，惟未依前揭規定保持行車安全距離四十七．五公尺，乃
  經內政部警政署國道公路警察局第四隊（下簡稱國道四隊）警員以「未保持行車安
  全距離」為由，而開單告發等情，有採證照片一紙及該局開立之公警局交字第ＺＤ
  0000000號違反道路交通管理事件通知單一紙在卷可資佐證。
(二)抗告人違規經過業據國道四隊警員方士廷當場錄製，並經原審法院當庭勘驗，顯示
  當時抗告人駕駛前述自用小客車出現在該錄影帶畫面時，即緊隨一輛大型遊覽車之
  後，並以時速九十五公里之速度行駛，沿路駛來，進入被採證拍照對焦之畫面內，
  在抗告人所有前述自用小客車與前方之遊覽車之間，並無任何之車輛駛入，而抗告
  人所駕車輛顯未與前方之遊覽車保持四十七．五公尺之行車安全距離，且抗告人當
  時行駛於內側車道，其後方及外側車道之相當範圍內並無其他車輛行駛，衡情亦無
  因他車插隊導致其行車間距過短等節，有原審法院九十一年四月十六日訊問筆錄在
  卷足稽，核與證人方士廷於原審法院調查中結證情節相符。
(三)至抗告人一再辯稱，當時有一部遊覽車強行插入，至伊未能保持行車安全距離云云
  。縱然抗告人與前車之安全距離因他車強行插入而縮短一節屬實，惟為保持行車安
  全距離，在外側車道無其他車輛行駛情況下，抗告人非不得改行外側車道，或見後
  方無來車接近時立即減速。詎抗告人仍未採取以上任何一種保持行車安全距離之方
  式，抗告人始終以時速九十五公里之速度行駛，未見抗告人採取任何方式以保持行
  車安全距離。是以，抗告人所辯並不足採。
四原審法院依前揭規定依法駁回抗告人之異議，經核尚無不合；抗告人抗告意旨，仍
  執前詞，指摘原裁定不當，為無理由，應予駁回。
據上論斷，應依刑事訴訟法第四百十二條，裁定如主文。
中    華    民    國        九十一      年      五      月    三十一    日
                              臺灣高等法院高雄分院交通法庭
                                  審判長法官  王憲義
                                        法官  范惠瑩
                                        法官  謝靜雯
右正本證明與原本無異。
不得再抗告。
                                      書記官  廖素珍
中    華    民    國        九十一      年      六      月      四  日
                                                                      Ｈ
